【裁判字號】    99,上易,193
【裁判日期】    990427
【裁判案由】    毒品危害防制條例
【裁判全文】
臺灣高等法院臺南分院刑事判決         99年度上易字第193號
上  訴  人
即  被  告  甲○○
上列上訴人因毒品危害防制條例案件，不服臺灣臺南地方法院98
年度易字第1789號中華民國99年2月12日第一審判決（起訴案號
：臺灣臺南地方法院檢察署98年度毒偵字第2622號），提起上訴
，本院判決如下：
    主  文
原判決撤銷。
甲○○施用第二級毒品，累犯，處有期徒刑捌月。
    事  實
一、甲○○於民國（下同）93年間因違反毒品危害防制條例案件
    ，經原審以93年訴字第1030號判處有期徒刑6月、6月，並定
    應執行有期徒刑11月確定；又於94年間因違反毒品危害防制
    條例案件，經原審以94年易字第935號判處有期徒刑9月、3
    月，定應執行刑11月確定；另於94年間因竊盜案件，經原審
    判處有期徒刑6月確定；復於同年犯傷害案件，經原審判處
    有期徒刑4月確定，上開案件並經原審裁定應執行有期徒刑1
    年8月確定，嗣經減刑後，並定應執行刑10月確定，於96年7
    月16日執行完畢（構成累犯）。
二、甲○○前因施用毒品案件，經觀察、勒戒後，認有繼續施用
    毒品之傾向，經臺灣屏東地方法院以89年度毒聲字第1409號
    裁定令入戒治處所強制戒治，嗣因無繼續戒治之必要，裁定
    停止戒治，所餘戒治期間，付保護管束至90年6月20日期滿
    後，經臺灣屏東地方法院檢察署檢察官於90年6月28日以90
    年度戒毒偵字第208號為不起訴處分確定；復於93年間因違
    反毒品危害防制條例案件，分別經原審判處有期徒刑6月、6
    月，並定應執行有期徒刑11月確定。
三、詎甲○○仍不知戒除毒癮，於上開毒品危害防制條例案件徒
    刑執行完畢後，復基於施用第二級毒品甲基安非他命之犯意
    ，於98年10月27日19時許，在其臺南縣永康市○○路1102巷
    17 弄1號住處，以將安非他命放在鋁箔紙上用火燒烤成煙狀
    後再吸食之方式，施用第二級毒品甲基安非他命1次。嗣於
    同年月30日晚上7時許，甲○○駕車闖越紅燈，警經攔查後
    ，發現其為通緝犯遂帶回派出所，經其同意採集尿液送檢結
    果呈甲基安非他命陽性反應，始悉上情。
四、案經臺南縣警察局永康分局報告臺灣臺南地方法院檢察署檢
    察官偵查起訴。
    理  由
壹、程序事項：
  一、訊之被告甲○○對上開犯罪事實坦承不諱，並當庭表示認
      罪，經裁定以簡式審判程序審理，依刑事訴訟法第273條
      之2、同法第159條第2項之規定，不適用傳聞法則有關限
      制證據能力之相關規定，合先敘明。
  二、按觀察、勒戒或強制戒治執行完畢後，5 年內再犯毒品危
      害防制條例第10條之罪者，檢察官應依法追訴，同條例第
      23條第2項定有明文。查被告於89年5月22日觀察勒戒執行
      完畢後，認有繼續施用毒品之傾向，經臺灣屏東地方法院
      以89年度毒聲字第1409號裁定令入戒治處所強制戒治，嗣
      因無繼續戒治之必要，法院裁定停止戒治，所餘戒治期間
      ，付保護管束至90年6 月20日期滿後，經臺灣屏東地方法
      院檢察署檢察官於90年6月28日以90年度戒毒偵字第208號
      不起訴處分確定；復於93年間因犯毒品危害防制條例案件
      ，分別經本院判處有期徒刑6月、6月，並定應執行有期徒
      刑11月確定。原觀察、勒戒顯未收效，有臺灣高等法院被
      告前案紀錄表1份附卷可稽。再按，被告於5年內曾經再犯
      ，縱其三犯之本案施用毒品之時間，在初犯受觀察勒戒執
      行完畢釋放5 年以後，仍與「五年後再犯」之情形有別，
      且因已於「5 年內再犯」，顯見其再犯率甚高，原實施觀
      察、勒戒，已無法收其實效，即應由檢察官逕行依法追訴
      （最高法院97年度第5 次刑事庭決議參照）。是被告前受
      觀察勒戒執行完畢之日距為本件犯行時雖相隔5 年以上，
      然揆諸前開說明，被告於受觀察勒戒執行完畢後5年內，
      仍因有施用毒品案件，經法院判處有期徒刑確定，即屬於
      「5年內再犯」，顯見被告之再犯率甚高，原實施觀察勒
      戒，已無法收其實效，而無5年戒斷期之存在，本件施用
      毒品犯行自無再經觀察勒戒、強制戒治之必要，被告再犯
      毒品危害防制條例之罪，即應依法追訴、審理。
貳、實體事項：
  一、訊據被告甲○○就上開犯罪事實均坦承不諱，並有長榮大
      學於98年11月9日出具之確認報告、臺南縣警察局永康分
      局偵辦毒品危害防制條例案送驗尿液編號與真實姓名對照
      表編號名冊各1紙在卷為憑(臺南縣警察局永康分局刑案偵
      查卷宗第9、10頁)。
  二、查被告經警於98年10月30日02時10分許採尿送驗，呈現甲
      基安非他命陽性反應，有長榮大學於98年11月9日出具之
      確認報告1紙在卷可稽，核與被告之自白相符，被告於上
      開時、地，施用第二級毒品甲基安非他命1次之事實，堪
      以認定。本案事證已明，自應依法論科。
參、論罪科刑：
  一、核被告所為，係犯毒品危害防制條例第10條第2 項之施用
      第二級毒品罪。又被告持有第二級毒品甲基安非他命並進
      而施用，其持有之低度行為，應為施用之高度行為所吸收
      ，不另論罪。另被告曾犯有如犯罪事實欄一之前科紀錄，
      其於96年7月16日執行完畢，有臺灣高等法院被告前案紀
      錄表1份在卷為憑，其於有期徒刑執行完畢後5年內，以故
      意再犯本件有期徒刑之罪，為累犯，應依刑法第47條第1
      項之規定加重其刑。
  二、原判決依據上開事證，適用前揭法律，對被告論罪科刑，
      固非無見。惟查，本件被告施用第二級毒品甲基安非他命
      ，原判決論罪科刑時，於理由欄參之一，將被告持有第二
      級毒品甲基安非他命，誤載為「海洛因」，已有未洽，又
      本件判處被告有期徒刑八月，已逾六月，依刑法第41條規
      定，不得易科罰金，卻於理由欄參之二，誤載「並諭知如
      易科罰金之折算標準」，亦有違誤。上訴人即被告以原判
      決論罪科刑部分，所載罪名有誤，而提起上訴，為有理由
      ，且原判決又有上開瑕疵，自應由本院撤銷改判。
  三、爰審酌被告前曾因施用毒品經送強制戒治處分執行完畢後
      ，猶仍不思戒絕毒癮、革除惡習，顯未能深切悔改並記取
      教訓，惟念及被告施用毒品之犯行，在本質上乃屬自我戕
      害身心健康之行為，以及被告犯後尚知坦承犯行，態度良
      好等一切情狀，量處如主文第二項所示之刑，以資懲戒。
據上論斷，應依刑事訴訟法第369條第1項前段、第364條、第29
9條第1項前段、第273條之1第1項，毒品危害防制條例第10條第2
項，刑法第11條前段、第47條第1項，判決如主文。
本案經檢察官謝錫和到庭執行職務。
中    華    民    國    99    年    4     月    27    日
                  刑事第三庭    審判長法  官  陳義仲
                                      法  官  楊清安
                                      法  官  宋明中
以上正本證明與原本無異。
不得上訴。
                                      書記官  王薇潔
中    華    民    國    99    年    4     月    27    日
論罪法條：
毒品危害防制條例第10條
施用第一級毒品者，處6月以上5年以下有期徒刑。
施用第二級毒品者，處 3 年以下有期徒刑。

司法院資訊處製作；財團法人民間司法改革基金會備份。
